【裁判字號】    97,易,58
【裁判日期】    970229
【裁判案由】    竊盜
【裁判全文】
臺灣彰化地方法院刑事判決                97年度易字第58號
公  訴  人  臺灣彰化地方法院檢察署檢察官
被      告  丙○○
上列被告因竊盜案件，經檢察官提起公訴（96年度偵字第9151號
），本院判決如下：
    主  文
丙○○共同竊盜，累犯，處有期徒刑參月，如易科罰金，以新臺
幣壹仟元折算壹日。
    犯罪事實
一、丙○○前於民國93年間因違反毒品危害防制條例案件，經臺
    灣高等法院臺中分院以94年度上訴字第1824號刑事判決判處
    有期徒刑11月確定，甫於95年5 月10日縮刑期滿執行完畢。
    詎仍不知悔改，竟與乙○○（另經本院通緝）基於為自己不
    法所有之竊盜犯意聯絡，於96年10月2 日下午6 時許，由丙○○騎乘不知情之吳總慶所有車牌號碼KUB －625 號重型機
    車搭載乙○○，行經彰化縣秀水鄉下崙村田洋6 號對面之廢
    棄豬舍外，以徒手搬運方式竊取甲○○所有置放該處之鐵捲
    門2 片（價值約新臺幣【下同】2000元），得手後欲離去之
    時，即為黃鴻銘發現制止，丙○○乃趁隙逃離現場，乙○○
    則為黃鴻銘當場逮捕報警處理，並扣得鐵捲門2 片（業據甲○○領回），始查知上情。
二、案經彰化縣警察局鹿港分局報請臺灣彰化地方法院檢察署檢
    察官偵查起訴。
    理  由
一、本案被告所犯係屬刑事訴訟法第376 條第2 款所列之刑法第
    320 條第1 項普通竊盜罪，本院爰依同法第284 條之1 之規
    定行獨任審判。次按被告以外之人於審判外之陳述，雖不符
    刑事訴訟法第159 條之1 至第159 條之4 之規定，而經當事
    人於審判程序同意作為證據，法院審酌該言詞陳述或書面陳
    述作成時之情況，認為適當者，亦得為證據。當事人、代理
    人或辯護人於法院調查證據時，知有第159 條第1 項不得為
    證據之情形，而未於言詞辯論終結前聲明異議者，視為有前
    項之同意，刑事訴訟法第159 條之5 定有明文。立法意旨在
    於傳聞證據未經當事人之反對詰問予以核實，原則上先予排
    除。惟若當事人已放棄反對詰問權，於審判程序中表明同意
    該等傳聞證據可作為證據；或於言詞辯論終結前未聲明異議
    ，基於尊重當事人對傳聞證據之處分權，及證據資料愈豐富
    ，愈有助於真實發見之理念，且強化言詞辯論主義，使訴訟
    程序得以順暢進行，上開傳聞證據亦均具有證據能力。查本
    案全部卷證，公訴人、被告等均不爭執其證據能力，本院復
    衡以該等供述證據作成時之情況，應為適當，是可認後述所
    引用證據之證據能力均無疑義，合先敘明。
二、上揭犯罪事實，業據被告丙○○於本院審理時坦承不諱，且
    與證人即共犯乙○○之證述均屬一致，又核與證人即被害人
    甲○○及證人黃鴻銘於警詢中證述之情節相符，復有現場照
    片2 張、車牌號碼KUB －625 號號重型機車車籍查詢單、贓
    物認領保管單各1 紙在卷可稽，足認被告丙○○之自白核與
    事實相符，堪可採為論罪科刑之依據。又被告丙○○於本院
    審理時供稱：本欲將竊得物品變賣金錢供與乙○○朋分花用
    等語（見本院97年2 月25日審判筆錄），足見被告丙○○確
    有為自己不法所有之意圖甚明。綜上，本案事證明確，被告
    丙○○上開竊盜犯行，洵堪認定。
三、核被告丙○○所為，係犯刑法第320 條第1 項之普通竊盜罪
    。被告丙○○與乙○○就上開竊盜犯行，互有犯意聯絡及行
    為分擔，均為共同正犯。又被告丙○○前於93年間因違反毒
    品危害防制條例案件，經臺灣高等法院臺中分院以94年度上
    訴字第1824號刑事判決判處有期徒刑11月確定，甫於95年5
    月10日縮刑期滿執行完畢等情，分別有臺灣彰化地方法院檢
    察署刑案資料查註紀錄表及臺灣高等法院被告全國前案紀錄
    表各1 份在卷可憑，其於有期徒刑執行完畢後，5 年內故意
    再犯本件最重本刑為有期徒刑以上之罪，為累犯，應依刑法
    第47條第1 項之規定，加重其刑。爰審酌被告正值壯年，竟
    均不思循正當途徑獲取財物，反因一時貪念，任意竊取他人
    財物，影響他人財產權，惡行非輕，惟念其犯後坦承犯行，
    態度尚可，暨考量其生活狀況、智識程度、行竊手段及竊得
    物品價值，又竊得之贓物業已經被害人領回，有贓物認領保
    管單1 紙在卷可參等一切情狀，量處如主文所示之刑，並諭
    知易科罰金之折算標準。
據上論斷，應依刑事訴訟法第299 條第1 項前段，刑法第28條、
第320 條第1 項、第47條第1 項、第41條第1 項前段，刑法施行
法第1 條之1 第1 項、第2 項前段，判決如主文。
本案經檢察官蔡明達到庭執行職務。
中    華    民    國    97    年    2     月    29    日
                  刑事第一庭          法  官  胡宜如
以上正本證明與原本無異。
如不服本判決，應於判決送達後10日內，向本院提出上訴書狀，
上訴書狀應「敘述具體上訴理由」，並按他造當事人之人數附繕
本。「切勿逕送上級法院」。
告訴人或被害人對於判決如有不服具備理由請求檢察官上訴者，
其上訴期間之計算係以檢察官收受判決正本之日期為準。
中    華    民    國    97    年    2     月    29    日
                                      書記官  蕭秀吉
附錄本案論罪科刑法條：
中華民國刑法第320條
意圖為自己或第三人不法之所有，而竊取他人之動產者，為竊盜
罪，處 5 年以下有期徒刑、拘役或 5 百元以下罰金。
意圖為自己或第三人不法之利益，而竊佔他人之不動產者，依前
項之規定處斷。
前二項之未遂犯罰之。


司法院資訊處製作；財團法人民間司法改革基金會備份。
